# 请教陈版主，建设方EPC总承包合同账面在建工程确认问题

提问人：SUMMER_OU 时间：2020-01-14 14:32:24
被审计单位和合同承包方签订了总包协议（被审计单位是建设方），合同总包方把各项工程分包给其他单位和其他单位签订协议，我们和其他单位无关系，但是总包合同把各项工程金额，付款进度说得很清楚，被审计单位账面在建工程是否要按照土建、安装、设备、设计工程实际完工进度确认账面在建工程？其中协议规定，设备达到发货条件付50%，现在设备未达到发货条件，是否要按设备建造进度预估应付工程款？如果是项目承包方肯定是按照分项工程的实际进度确认账面在建工程，但是被审计单位是建设方，合同只和总包单位签的，也需要分工程项目确认完工进度么？

回答人：chenyiwei
被审计单位账面在建工程应按照土建、安装、设备、设计工程实际完工进度确认账面在建工程，包括按设备建造进度预估应付工程款（暂挂其他流动负债）。如果按完工进度确认在建工程不切实可行的，至少应按合同约定的付款节点确认在建工程成本和相应负债。